臺灣臺北地方法院交通事件裁定　九十四年度交聲字第三四四號
受處分人
即異議人　甲○○
上列異議人即受處分人因違反道路交通管理處罰條例案件，對於
臺北市交通事件裁決所中華民國九十四年四月一日所為之處分（
原處分案號：北市裁二字第裁二二—Ａ八Ｎ五○一四三一號），
聲明異議，本院裁定如下：
    主  文
異議駁回。
    理  由
一、按機慢車兩段式左轉標誌應設於實施機慢車兩段式左轉路口
    附近顯明之處，並配合劃設機慢車左轉待轉區標線，用以告
    示左轉機器腳踏車或慢車駕駛人應遵照號誌指示，在號誌顯
    示允許直行時先行駛至右前方路口之左轉待轉區等待左轉，
    俟該方向號誌顯示允許直行後，再行續駛，以兩段方式完成
    左轉。又機慢車左轉待轉區線，用以指示機器腳踏車或慢車
    駕駛人分段行駛。視需要設於號誌管制之交岔路口。本標線
    線型為白色長方形，線寬十五公分。劃設於停止線前方，設
    有枕木紋行人穿越道者，劃設於枕木紋行人穿越道前方，道
    路交通標誌標線號誌設置規則第六十五條、第一百九十一條
    分別定有明文。再依道路交通安全規則第九十條規定，駕駛
    人駕駛汽車，應遵守道路交通標誌、標線、號誌之指示，並
    服從執行交通勤務之警察或依法令執行指揮交通及交通稽查
    任務人員之指揮。又道路交通管理處罰條例所稱之汽車，依
    該條例第三條第八款規定包括機器腳踏車，而汽車駕駛人轉
    彎時，有不依標誌、標線、號誌指示者，處新臺幣（下同）
    六百元以上一千八百元以下罰鍰，且汽車駕駛人駕駛汽車違
    反道路交通管理處罰條例第四十八條規定者，除應依該條所
    規定之罰鍰處罰外，並應予記違規點數一點，道路交通管理
    處罰條例第四十八條第二款、第六十三條第一項第一款亦有
    明文。
二、原處分意旨略以：異議人即受處分人甲○○於民國九十四年
    二月一日上午十一時三十五分許，騎乘車牌號碼ＬＵ七—六
    二三號重型機車，行經臺北市○○街與仁愛路四段路口，未
    依標誌、標線指示兩段式左轉，經臺北市政府警察局大安分
    局交通分隊員警劉志宏當場攔停，並依違反道路交通管理處
    罰條例第四十八條第二款規定掣單舉發。嗣經受處分人於逾
    越應到案日期十五日內向原處分機關即臺北市交通事件裁決
    所提出申訴，由原處分機關函請舉發單位調查結果，仍認異
    議人有前開違規行為，原處分機關乃依道路交通管理處罰條
    例第四十八第二款（原處分機關贅引第一項）、第六十三條
    第一項第一款、違反道路交通事件統一裁罰基準及處理細則
    第四十三條、第四十四條、第六十一條，及違反道路交通管
    理事件統一裁罰基準表規定，於九十四年二月一日以北市北
    市裁二字第裁二二—Ａ八Ｎ五○一四三一號裁決書裁處受處
    分人罰鍰一千元，並依道路交通管理處罰條例第六十三條第
    一項第一款規定記違規點數一點。
三、異議意旨略以：兩段式左轉之前提是有醒目之號誌顯示須待
    轉，且有待轉區之設置，而本件待轉區係以機車等候區權充
    ，且與其後方斑馬線相較，油漆新舊顯有不同，該待轉區係
    轉區係設置於受處分人違規前，惟當日員警取締近十人，可
    見附近居民根本鮮有人遵守，且何以一街之隔之忠孝東路與
    延吉街口較臺北市○○街與仁愛路四段路口寬卻無須待轉，
    其設置令人不服，又九十三年八、九月間，臺北市政府警察
    局中正一分局取締機車違規左轉總統府前博愛路，曾於執法
    前以近一個月之時間再宣導，使民眾知悉，本件同樣案件卻
    不同執法，另舉發員警是否係越區辦案亦令人存疑云云。
四、經查：受處分人於九十四年二月一日上午十一時三十五分許
    ，騎乘車牌號碼ＬＵ七—六二三號重型機車，行經臺北市○
    ○街與仁愛路四段路口，違規未依標誌、標線指示兩段式左
    轉，經臺北市政府警察局大安分局交通分隊員警劉志宏當場
    攔停掣單舉發之事實，有臺北市政府警察局舉發違反道路交
    通管理事件通知單、臺北市政府警察局大安分局九十四年三
    月九日北市警安分交字第○九四三○八六二七○○號書函附
    卷可稽。證人即舉發本案之員警劉志宏於本院訊問時結證稱
    ：當天其身著警察制服，於上午十一時至下午一時，在臺北
    市○○街、仁愛路四段路口執行交通執法，機車在該路口未
    依規定兩段式左轉亦為其取締之勤務之一，當時其見受處分
    人騎乘機車自臺北市○○街方向左轉往臺北市○○路○段，
    但受處分人未至臺北市○○路○段路口設置之待轉區內等待
    左轉，就直接在臺北市○○街口左轉臺北市○○路○段，影
    響臺北市○○街往南之車流，其就上前攔停，並請受處分人
    出示行照及駕照後掣單舉發。該處臺北市○○街路口之燈桿
    上有設置兩段式左轉之標誌，臺北市○○路○段路口亦有待
    轉區之設置，其不知該兩段式左轉標誌及待轉區設置之確切
    時間，惟其自九十三年十月三十日調至臺北市政府警察局大
    安分局交通分隊服務以來，陸陸續續都有在該路口取締過機
    車未依規定兩段式左轉之違規行為，斯時該路口就已設置兩
    段式左轉之標誌及待轉區。其聽同事說因該路口車禍案件太
    多，經臺北市交通局會勘後，才設置兩段式左轉之標誌及待
    轉區，並加強取締等語明確（見本院九十四年四月二十九日
    訊問筆錄第二頁至第三頁），足見該路口於本件受處分人違
    規遭取締之前即已設置機慢車兩段式左轉標誌，及機慢車待
    轉區標線，且衡情證人乙○○○○為依法執行職務之公務員
    ，與受處分人並無怨隙或利害關係，自無設詞誣陷、身觸偽
    證重罪之必要，其證言應堪採信。再觀諸受處分人聲明異議
    狀所附之現場照片及證人乙○○○○庭呈之現場照片，該處
    臺北市○○街口之燈桿上確設有一面機慢車兩段式左轉標誌
    ，右前方臺北市○○路○段路口行人穿越道前方亦有繪製機
    慢車待轉區線，且該機慢車兩段式左轉標誌及機慢車待轉區
    ○○○○道路交通標誌標線號誌設置規則第六十五條、第一
    百九十一條規定所設置，並無受處分人所稱以機車等候區權
    充機慢車待轉區之情形。至於受處分人所辯在該路口附近居
    民根本鮮有人遵守兩段式左轉，且何以一街之隔之忠孝東路
    與延吉街口較臺北市○○街與仁愛路四段路口寬卻無須待轉
    ，員警於執法前未再宣導云云，均不影響其騎乘機車於該路
    口違規兩段式左轉事實之認定，且在道路設置適當之標誌、
    標線或號誌等措施，及是否需預留一段時間的「宣導期」，
    係屬行政機關行政裁量之範圍，係為向民眾加強宣導交通規
    則之措施，並不影響已公布施行法律之效果。另受處分人辯
    以舉發員警是否係越區辦案云云。惟臺北市政府警察局大安
    分局交通分隊之轄區為大安區○○○路口屬大安區，為臺北
    市政府警察局大安分局交通分隊之轄區等語，業據證人乙○
    ○○○結證屬實（見本院九十四年四月二十九日訊問筆錄第
    二頁），且員警越區取締是否有當，核僅係機關內部管考之
    事項，亦不影響違規事實之認定。是受處分人確有前述交通
    違規之事實至為明確，堪以認定。從而，原處分機關對受處
    分人之前揭違規行為，依道路交通管理處罰條例第四十八第
    二款、第六十三條第一項第一款，及違反道路交通管理事件
    統一裁罰基準表規定，裁處受處分人罰鍰一千元，並依道路
    交通管理處罰條例第六十三條第一項第一款規定記違規點數
    一點，核無不當。本件聲明異議為無理由，應予駁回。
據上論斷，應依道路交通案件處理辦法第十九條，裁定如主文。
中　 華  民 　國　 九十四   年　  四 　 月　 二十九 　日
　　　　　　　　        臺灣臺北地方法院交通法庭
                            法      官  孫萍萍
以上正本證明與原本無異。
如不服本裁定，應於送達後五日內，向本院提出抗告狀。
                            書  記  官  陳弘文
中　 華  民 　國　 九十四   年　  四 　 月　 二十九 　日
